【裁判字號】    92,交易,94
【裁判日期】    920317
【裁判案由】    公共危險等
【裁判全文】
臺灣板橋地方法院刑事判決                          九十二年度交易字第九四號
    公  訴  人  臺灣板橋地方法院檢察署檢察官
    被      告  甲○○
右列被告因公共危險等案件，經檢察官提起公訴（九十一年度偵字第二一三三一號）
，本院判決如左：
    主  文
甲○○服用酒類，不能安全駕駛動力交通工具而駕駛，處有期徒刑肆月，如易科罰金
，以參佰元折算壹日。又因過失傷害人，處有期徒刑參月，如易科罰金，以參佰元折
算壹日。應執行有期徒刑陸月，如易科罰金，以參佰元折算壹日。
    事  實
一、甲○○之駕駛執照遭吊扣中，其於民國九十一年十一月一日凌晨一時許，在不詳
    地點飲酒後，已達酒醉不能安全駕駛動力交通工具之狀態，仍故意駕駛車牌號碼
    為二Ａ－Ｏ二五六號之自用小客車，沿臺北縣蘆洲市○○○道北往南方向行駛。
    復於同日五時三十分許，至臺北縣蘆洲市○○○道與永安南路口，應注意汽車駕
    駛執照為駕駛汽車之許可憑證；汽車駕駛人飲酒後其吐（呼）氣所含酒精成份超
    過每公升０．二五亳克以上者，不得駕車；車前狀況，並隨時採取必要之安全措
    施，依當時情形，並無不能注意之情事，竟疏未注意，無照酒醉（其吐氣所含酒
    精成份超過每公升０．八八亳克以上）駕駛，致其前車頭撞及在場施工之乙○○
    ，使乙○○因而受有右大腿挫傷之傷害。甲○○於肇事後，為警測得其呼氣所含
    酒精成份為每公升０．八八亳克。
二、案經被害人乙○○訴由臺北縣政府警察局蘆洲（起訴書誤載為樹林）分局報告臺
    灣板橋地方法院檢察署檢察官偵查起訴。
    理  由
一、右揭事實，業據被告甲○○迭於警詢時及本院審理時供承不諱，核與告訴人乙○
    ○於警詢時及檢察官偵查中所指述之情節相符，復據證人吳甦庚於警詢時證述明
    確，並有道路交通事故調查報告表、臺北縣政府警察局蘆洲分局交通分隊處理道
    路交通事故補充資料表、現場測繪草圖、被告之酒精濃度測試單、測試觀察紀錄
    表、乙○○之診斷證明書各一份、舉發違反道路交通管理事件通知單二紙、現場
    照片十二張附卷可稽。又參酌德國、美國之認定標準，於呼氣中酒精濃度已達每
    公升０．五五毫克或血液中酒精濃度達百分之０．一一以上者，肇事率為一般正
常人之十倍，已達「不能安全駕駛」之標準，呼氣中酒精濃度達每公升０．八五
    毫克或血液中酒精濃度達百分之０．一七以上者，肇事率更為一般人之五十倍等
    情（見法務部八十八年五月十八日法檢字第００一六六九號函－載於法務部公報
    第二二八期第二十七頁至第二十八頁及卷內身體酒精濃度與肇事率關係表），本
    件被告肇事後之呼氣酒精濃度既為每公升０．八八亳克，顯已達「不能安全駕駛
    」之標準。復按汽車駕駛執照為駕駛汽車之許可憑證；汽車駕駛人飲酒後其吐氣
    所含酒精成份超過每公升０．二五亳克以上者，不得駕車；車前狀況，並隨時採
    取必要之安全措施，道路交通安全規則第五十條第一項、第一百十四條第二款、
    第九十四條第三項分別定有明文。查被告於右揭時地駕駛上開自用小客車，應注
    意遵守上開道路交通安全規則之規定，且依當時情形，並無不能注意之情事，竟
    疏未注意而肇事，致被害人乙○○受傷，為有過失。被告之過失與被害人乙○○
    之受傷間復有相當因果關係。本件事證明確，被告之犯行應堪認定。
二、核被告所為，係犯刑法第一百八十五條之三之服用酒類不能安全駕駛動力交通工
    具而駕駛罪及第二百八十四條第一項前段之過失傷害罪。被告所犯上開二罪，犯
    意各別，罪名不同，應予分論併罰。公訴人就被告所犯過失傷害罪部分，漏論被
    告亦有無照駕駛之過失，應予補充。又被告所犯過失傷害罪部分，係酒醉駕車因
    而致人受傷，應依道路交通管理處罰條例第八十六條第一項規定加重其刑。爰審
    酌被告並無前科，有臺灣高等法院檢察署刑案紀錄簡覆表一份在卷足憑，其生活
    狀況、智識程度，被告服用酒類不能安全駕駛動力交通工具而駕駛，嚴重危害自
    己及其他大眾之交通安全，且因而致人受傷，此外，復有無照駕駛及未注意車前
    狀況之過失，其犯罪之手段、犯罪所生之危害及犯罪後坦承犯行之態度等一切情
    狀，分別量處如主文所之刑，並均諭知易科罰金之折算標準及定其應執行之刑，
    以示懲儆。
據上論斷，應依刑事訴訟法第二百九十九條第一項前段，道路交通管理處罰條例第八
十六條第一項，刑法第一百八十五條之三、第二百八十四條第一項、第四十一條第一
項前段、第五十一條第五款，罰金罰鍰提高標準條例第一條前段、第二條，判決如主
文。
本案經檢察官王秀慧到庭執行職務。
中    華    民    國      九十二        年     三       月      十七    日
        臺灣板橋地方法院刑事第一庭
                                          法  官  楊  千  儀
右正本證明與原本無異。
如不服本判決，應於判決送達後十日內，向本院提出上訴狀。
                                          書記官  吳  河  東
中    華    民    國      九十二        年     三       月      二十    日
附錄本案論罪科刑法條全文
刑法第一百八十五條之三
服用毒品、麻醉藥品、酒類或其他相類之物，不能安全駕駛動力交通工具而駕駛者，
處一年以下有期徒刑、拘役或三萬元以下罰金。
刑法第二百八十四條
因過失傷害人者，處六月以下有期徒刑、拘役或五百元以下罰金。致重傷者，處一年
以下有期徒刑、拘役或五百元下罰金。
從事業務之人，因業務上之過失傷害人者，處一年以下有期徒刑、拘役或一千元以下
罰金。致重傷者，處三年以下有期徒刑、拘役或二千元以下罰金。


司法院資訊處製作；財團法人民間司法改革基金會備份。
